【裁判字號】    95,易,523
【裁判日期】    951114
【裁判案由】    竊盜等
【裁判全文】
臺灣新竹地方法院刑事判決               95年度易字第523號
公  訴  人  臺灣新竹地方法院檢察署檢察官
被      告  甲○○
                      號
                    現於臺灣新竹戒治所戒治中
上列被告因竊盜等案件，經檢察官提起公訴（95年度偵字第2447
、4102號），本院依簡式審判程序判決如下：
    主  文
甲○○連續收受贓物，處有期徒刑陸月；又攜帶兇器、踰越安全
設備、於夜間侵入住宅竊盜，處有期徒刑壹年貳月；應執行有期
徒刑壹年陸月。
    事  實
一、甲○○曾於民國94年間因竊盜案件，經本院於95年1月11日
    以94年度易字第708號判決判處有期徒刑1年，尚待執行，猶
    不知悔悟。復基於收受贓物之概括犯意，先於95年1月3日上
    午某時，在嘉義市區，明知一對姓名年籍不詳之男女所交付
    之華碩筆記型電腦（型號A3000）1臺（該筆記型電腦原為丙
    ○○所有於95年1月2日上午8時許、在嘉義市○區○○路185
    號居處內遭竊），係來路不明之贓物，竟仍予收受，且將之
    放置於其所駕駛車號1435─KF號牌自用小客車後座內，旋前
    往嘉義市嘉義火車站搭載友人楊惠玲後，即開車北上新竹，
    嗣於95年1月4日凌晨1時許，在新竹市○道○路與慈雲路交
    岔路口為警查獲；又承前收受贓物之概括犯意，於95年2月
    28日後之某時，在新竹縣湖口鄉○○村○○路702巷5號租屋
    處，明知姓名年籍不詳之友人所交付之NONO牌手錶1只（該
    只手錶原為丁○○所有於95年2月28日上午10時許、在新竹
    縣湖口鄉○○村○○路626巷43號住處內遭竊），係來路不
    明之贓物，竟仍予以收受，並放置於其上開租屋處房間內，
    嗣於95年4月21日下午4時50分許，在其上開租屋處為警查獲
    。
二、甲○○另行起意並意圖為自己不法所有，於95年4月21日凌
    晨1、2時許之夜間，見新竹縣湖口鄉波羅村11鄰7號乙○○
    住處2樓落地鋁門未上鎖，遂由該住處旁之防火巷攀爬至2樓
    並踰越2樓陽台之安全設備打開落地鋁門侵入乙○○前揭住
    處2樓，且持該屋內乙○○所有足對人之生命、身體構成威
    脅可供兇器使用之一字型起子1把，撬開該住處1樓之抽屜，
    竊取抽屜內黃金項鍊1條、黃金戒指3個（均包在紅色絨布內
    並附有銀樓保單1紙），得手後放置在其上揭租屋處內，嗣
    於95年4月21日下午4時50分許，在其上開租屋處為警查獲。
三、案經新竹市警察局第二分局、新竹縣警察局竹北分局報告台
    灣新竹地方法院檢察署檢察官偵查起訴。
    理  由
一、本件被告所犯贓物、竊盜罪，均非死刑、無期徒刑、最輕本
    刑為3年以上有期徒刑之罪，被告於本院準備程序進行中，
    就被訴事實為有罪之陳述，經本院合議庭認合於刑事訴訟法
    第273條之1之規定，裁定進行簡式審判程序，合先敘明。
二、上開事實業據被告甲○○於本院行準備程序及簡式審判程序
    審理中坦承不諱，核與證人楊惠玲於警詢及檢察官偵查中證
    述情節相符，並經被害人丙○○、丁○○、乙○○於警詢中
    陳述在卷，此外，並有贓物認領保管單3紙、相片17張、嘉
    義市警察局第一分局長榮派出所刑事案件報案三聯單1紙附
    卷可稽，被告自白與事實相符，本件事證明確，應依法論科
    。
三、查被告行為後，刑法部分條文、罰金罰鍰提高標準條例分別
    經修正，而各於94年2月2日、95年4月28日經總統公布，並
    均於95年7月1日施行，其中有本案相關之法律變更有如下述
    ：
  （1）刑法第33條第5款關於主刑之罰金部分原規定：「罰金（
       銀元）1元以上。」，並依罰金罰鍰提高標準條例第1條
       前段規定提高10倍，亦即須量處30元以上之刑度，經修
       正後提高為：「罰金：新台幣1,000元以上，以百元計算
       」。比較新、舊法結果，仍應適用較有利於被告之行為
       時法律。
  （2）刑法第56條連續犯之規定業已刪除，則被告之犯行，因
        行為後新法業已刪除連續犯之規定，此刪除雖非犯罪構
        成要件之變更，但顯已影響行為人刑罰之法律效果，自
        屬法律有變更，依新法第2條第1項規定，比較新、舊法
        結果，仍應適用較有利於被告之行為時法律即舊法論以
        連續犯（最高法院95年第8次刑事庭會議決議參照）。
  （3）刑法第51條第5款原規定：「數罪併罰分別宣告其罪之刑
       ，依左列各款定其應執行者：‧‧‧五、宣告多數有期
       徒刑者，於各刑中之最長期以上，各刑合併之刑期以下
       ，定其刑期。但不得逾20年。」，修正後就刑法第51 條
       第5款規定改為：「宣告多數有期徒刑者，於各刑中之最
       長期以上，各刑合併之刑期以下，定其刑期。但不得逾
       30年。」，比較結果，修正後刑法並非較有利於行為人
       ，依刑法第2條第1項前段之規定，仍應依修正前刑法第
       51條第5款規定，定其應執行刑。
四、核被告所為，係犯刑法第349條第1項之收受贓物罪及同法第
    321條第1項第1、2、3款之攜帶兇器、踰越安全設備、於夜
    間侵入住宅竊盜罪，本件被告係於夜間以踰越陽台之安全設
    備方式侵入住宅後持一字起子竊盜，起訴書僅認被告涉犯刑
    法第321條第1項第1、3款之罪，尚有未洽。被告先後2次收
    受贓物犯行，時間緊接，所犯罪名相同，顯係出於概括之犯
    意為之，為連續犯，爰依修正前刑法第56條之規定以一罪論
    ，並加重其刑。又被告所犯上開連續收受贓物罪與加重竊盜
    罪，犯意個別、行為互異，應分論併罰。爰審酌被告前曾有
    竊盜前科，甫經判刑有期徒刑1年尚待執行（參卷附台灣高
    等法院被告前案紀錄表），猶惡習未改，毫不尊重他人財產
    權，貿然收受他人失竊盜之贓物，使被害人追贓困難，且於
    夜間侵入住宅持起子行竊，嚴重威脅被害人居住安寧及身家
    財產安全，收贓之數量及竊盜之次數，被害人所受之損害及
    其他一切情狀，認公訴人就贓物部分求處徒刑2年尚嫌過重
    ，分別量處如主文所示之刑，並定其應執行之刑。又被告於
    本案中只分別收受電腦1台及手錶1只，並非大量收受贓物，
    且僅行竊1次，核與竊盜犯贓物犯保安處分條例第3條第1項
    第1款之「有犯罪習慣」有間，認尚無宣告強制工作之必要
    ，附此敘明。
五、據上論斷，應依刑事訴訟法第273條之1第1項、299條第1項
    前段、刑法第2條第1項前段、修正前第56條、第321條第1項
    第1、2、3款、第349條第1項、修正前第51條第5款，罰金罰
    鍰提高標準條例第1條前段，判決如主文。
本案經檢察官陳榮林到庭執行職務。
中    華    民    國    95    年    11    月    14    日
                  刑事第一庭法    官  賴淑敏
以上正本證明與原本無異。
如不服本判決，應於判決送達後10日內向本院提出上訴狀 (應附
繕本 )，上訴於臺灣高等法院。
中    華    民    國    95    年    11    月    14    日
                            書 記 官  張倩影
附錄法條：
中華民國刑法第321條（加重竊盜罪）
犯竊盜罪而有左列情形之一者，處 6 月以上、 5 年以下有期徒
刑：
一  於夜間侵入住宅或有人居住之建築物、船艦或隱匿其內而犯
之者。
二  毀越門扇、牆垣或其他安全設備而犯之者。
三  攜帶兇器而犯之者。
四  結夥三人以上而犯之者。
五  乘火災、水災或其他災害之際而犯之者。
六  在車站或埠頭而犯之者。
前項之未遂犯罰之。
中華民國刑法第349條（普通贓物罪）
收受贓物者，處 3 年以下有期徒刑、拘役或 5 百元以下罰金。
搬運、寄藏、故買贓物或為牙保者，處 5 年以下有期徒刑、拘役
或科或併
科 1 千元以下罰金。
因贓物變得之財物，以贓物論。


司法院資訊處製作；財團法人民間司法改革基金會備份。
